臺灣板橋地方法院刑事判決　　　　　　　　　　　　九十二年度易字第二五八號
　　公　訴　人　臺灣板橋地方法院檢察署檢察官
　　被　　　告　乙○○
　　　　　　　　丙○○
右列被告等因傷害案件，經檢察官提起公訴（九十二年度偵字第一三八三二號），本
院判決如左：
    主  文
乙○○、丙○○傷害人之身體，各處罰金貳仟元，如易服勞役均以佰元折算壹日。
    事  實
一、緣乙○○與丙○○係父子關係，而乙○○係址設臺北縣永和市○○路三○三號「
    世偉五金行」之負責人。甲○○於民國九十二年五月十九日晚上八時許（起訴書
    誤載為九時許），前往「世偉五金行」購買狗鍊，在挑選狗鍊時因嫌價格較其前
    次購買時貴而與乙○○發生口角爭執，詎乙○○竟基於傷害人之身體的犯意，抓
    起狗鍊徒手揮打到甲○○之左眼部位，致甲○○受有眼結膜下出血之傷害。嗣丙○○在門口聽到爭吵聲，便進入五金行內，另基於傷害人身體之犯意，徒手毆打
    甲○○左側胸部二拳，致甲○○受有左側胸壁挫傷之傷害。
二、案經被害人甲○○訴由臺北縣政府警察局永和分局報請臺灣板橋地方法院檢察署
    檢察官偵查起訴。
    理  由
一、訊據被告乙○○、丙○○均矢口否認上開傷害犯行，被告乙○○辯稱：告訴人甲○○當天晚上八點多到店裡買狗鍊，一直罵三字經，伊說兩條狗鍊要賣九十元，
    告訴人回說「你是在搶人」，兩人因而發生口角，但伊沒有毆打告訴人云云，被
    告丙○○辯稱：告訴人所受傷害不是伊造成的，當時伊在門外聽到告訴人在店裡
    爭吵、喧嘩，怕吵到小孩子，伊進去店裡把小孩抱起來，並未與告訴人有肢體接
    觸云云。惟查：
（一）右開犯罪事實，迭據告訴人甲○○於偵查中指訴：「我當日要去買狗鍊，我嫌
      他賣太貴，乙○○他不高興就打我一拳，我說『我買東西，為何打我』，丙○○就衝過來說『打我又怎樣』，就又打我。」（偵查卷第十三頁背面）、「（
      被告）如何打你的？用手。」（偵查卷第二十頁背面）；告訴人於本院九十二
      年十一月五日準備程序中指稱：「被告乙○○打我眼睛，我問他為何他我，被
      告丙○○就說打你又怎樣，就連續兩拳打我胸部。」又於審理時以證人身分結
      證稱：「（我）是在晚上七、八點（去五金行買狗鍊），因為只剩下一條，我
      要向他（被告乙○○）買，他看我東挑西挑，挑好一條後，他說要賣我四十五
      元，我說前幾天買三條才一百元，他看我一直再挑不高興，就說不賣我，就抓
      著鍊子用手揮過去，打到我的眼角膜，他（被告乙○○）是故意要打我。就是
      乙○○打我的。之後乙○○就沒有打我了，當時丙○○從店內走出來，拿棍子
      要追我，我趕快跑出來，丙○○用棍子打我一下，在騎樓下打到我的胸部，我
      就趕快跑」、「（之前為何說丙○○用手打你？）那是在店裡的時候。（他）
      在店裡用手打我，走出來再用棍子打我，不曉得用什麼棍子打」、「（到底有
      無用棍子打到你？）沒有。他（被告丙○○）用拳頭打我胸部兩下，我胸部受
      傷，我跑到馬路上，等一會兒再去現場牽機車，後來再去驗傷。」關於被告丙○○是否用棍子打傷告訴人一節，告訴人之陳述雖有部分前後不符，然告訴人
      於審理時已明確證稱被告丙○○並未用棍子將其打傷，核與告訴人於偵查、準
      備程序中指述被告丙○○係徒手毆傷告訴人之情節相符，應認告訴人指述被告
      丙○○並未以棍子打傷告訴人較為可採。此外，告訴人指述其餘遭被告二人毆
      傷情形，尚無瑕疵可指，且前後指述互核相符，並有告訴人於九十二年五月十
      九日至天主教耕莘醫院永和醫院應診診斷書一紙附卷可稽（參偵查卷第六頁）
      ，足認告訴人指稱先後遭被告乙○○、丙○○二人徒手毆傷之情，堪信屬實。
（二）參以被告乙○○於警詢時供稱被告丙○○在外面聽到伊與告訴人發生口角的聲
      音時跑進來「勸架」等語（參偵卷第三頁背面），而被告丙○○亦供承當時伊
      在門口有聽到爭吵情事，並跑進去「勸架」等語（參偵卷第四頁背面），被告
      乙○○、丙○○此部份供述互核相符，是其二人與告訴人間於前揭時地有肢體
      接觸之可能性甚高。再者，告訴人雖與被告二人間有本次購物糾紛，惟原本並
      無仇隙，亦據被告二人供承在卷，衡情告訴人尚無甘冒誣告、偽證罪責而誣陷
      被告之理，且被告二人因告訴人叨嫌所購買狗鍊價格太貴因而先後出手毆傷告
      訴人，此與常情亦不相悖違，益徵告訴人指訴遭被告二人先後毆傷一節不虛。
      從而，被告二人前開所辯，顯屬事後卸責之詞，委不足採。本案事證明確，被
      告二人傷害犯行，洵堪認定，應依法論科。
二、核被告乙○○、丙○○所為，均係犯刑法第二百七十七條第一項之傷害罪。被告
    二人係先後出手毆打告訴人成傷，難認有犯意之聯絡及行為之分擔，公訴人認被
    告二人為共同正犯，容有誤會。爰審酌被告二人前無犯罪科刑紀錄（有臺灣高等
    法院被告全國前案紀錄表可稽），素行尚稱良好，其二人因購物糾紛而毆傷告訴
    人之犯罪動機、目的、手段、犯罪時所受之刺激、告訴人所受傷害程度並不嚴重
    ，及告訴人原要求被告二人賠償新台幣（下同）三十萬元，嗣改稱賠償三萬元即
    可，並曾於法庭外向被告要求以一萬元達成和解，但為被告所拒絕，與被告丙○○於審理時陳明願賠償告訴人醫藥費一千五百元，及被告二人犯罪後始終否認犯
    行之態度等一切情狀，分別量處如主文所示之刑，並均諭知易服勞役之折算標準
    。
據上論斷，應依刑事訴訟法第二百九十九條第一項前段，刑法第二百七十七條第一項
、第四十二條第二項，罰金罰鍰提高標準條例第一條前段、第二條，判決如主文。
本案經檢察官王家春到庭執行職務。
中      華      民      國      九十三      年    三    月    三十一    日
                                      臺灣板橋地方法院刑事第七庭
                                          審判長法  官  鄭水銓
                                                法  官  侯志融
                                                法  官  楊志雄
右正本證明與原本無異
如不服本判決應於送達後十日內向本院提出上訴狀
                                                書記官  胡勤義
中      華      民      國      九十三      年    三    月    三十一    日
附錄本案論罪科刑法條全文：
刑法第二百七十七條第一項
傷害人之身體或健康者，處三年以下有期徒刑、拘役或一仟元以下罰金。
